臺灣高雄地方法院刑事判決　　　　　　 94年度簡上字第446號
上　訴　人　臺灣高雄地方法院檢察署檢察官
被　　　告　丙○○
上列上訴人因被告傷害案件，不服本院高雄簡易庭94年度簡字第
2244號刑事第一審判決（聲請簡易判決處刑案號：臺灣高雄地方
法院檢察署94年度偵字第6344號），提起上訴，本院管轄之第二
審合議庭判決如下：
    主  文
上訴駁回。
    事實及理由
一、本案經本院審理結果，認原審認定被告丙○○涉犯刑法第27
    7條第1項之傷害罪判處有期徒刑3 月，並諭知易科罰金，以
    300 元折算1 日，其認事、用法均無不合，量刑亦稱允當，
    應予維持，並引用原審判決書記載之事實、證據及理由（詳
    如附件）。
二、上訴人即臺灣高雄地方法院檢察署檢察官雖循被害人即告訴
    人乙○○請求提起上訴之上訴意旨係以本件被告丙○○毆打
    告訴人乙○○後，迄今未曾與告訴人和解，而原審判決僅判
    處被告丙○○有期徒刑3 月，並諭知易科罰金，以300 元折
    算1 日固甚卓見，惟量刑過輕等語。
三、經查，法官於有罪判決中，究應如何量處罪刑，為實體法賦
    予審理法官裁量之刑罰權事項，法官行使此項裁量權，自得
    依據個案情節，參諸刑法第57條所定各款犯罪情狀之規定，
    於該法定刑度範圍內，基於合義務性之裁量，量處被告罪刑
    。本院以為，量刑之裁量權，乃憲法所保障法官獨立審判之
    核心，法院行使此項裁量權，亦非得以任意或自由為之，仍
    應受一般法律原理原則之拘束，即仍須符合法律授權之目的
    、法律秩序之理念、國民法律感情及一般合法有效之慣例等
    規範，尤其應遵守比例原則及平等原則之意旨，否則即可能
    構成裁量濫用之違法（另參見最高法院86年度臺上字第7655
    號判決意旨）。亦即如非有裁量逾越或裁量濫用之明顯違法
    情事，自不得擅加指摘其違法或不當，即使上級審對下級審
    裁量權之審查，亦應同此標準，此不僅在保障法官不受任何
    制度外之不當干涉，更保障法官不受制度內的異質干涉，此
    方符憲法第80條所宣示獨立審判之真義。原審判決既已審酌
    被告丙○○僅因細故而傷害告訴人乙○○，實屬不該，惟其
    犯後坦認犯行，態度良好，及對告訴人所造成之損害、未與
    告訴人達成和解及刑法第57條所列各款情形予以量刑，並無
    恣意違法之處，且量刑尚稱妥適，自不得僅因上訴人指摘量
    刑過輕，即認原審刑罰裁量權之行使有何違法或不當之處。
    況被告丙○○於本院94年10月18日準備程序時及94年11月15
    日審判時，業已坦認上開全部犯行，並有本院上開準備程序
    筆錄及審判筆錄在卷可稽。綜上所述，上訴意旨請求撤銷原
    判決，為無理由，應予駁回。
據上論斷，應依刑事訴訟法第371 條、第455 條之1 第1 項及第
3 項、第373 條、第368 條，判決如主文。
本案經檢察官甲○○到庭執行職務。
中    華    民    國    94    年   11   月    29      日
                  刑事第三庭  審判長法  官  張意聰
                                    法  官  郭瓊徽
                                    法  官  施添寶
中　　華　　民　　國　　94　　年　　11　　月　　29　　日
以上正本證明與原本無異。
不得上訴。
　　　　　　　　　　　　　　　　　　書記官  陳威志
【附件：】
臺灣高雄地方法院94年度簡字第2244號刑事簡易判決處刑書。
